臺灣士林地方法院刑事判決                            九十一年度易字第一六號
    公  訴  人  臺灣士林地方法院檢察署檢察官
    被      告  乙○○
右列被告因傷害案件，經檢察官提起公訴 (九十年度偵緝字第六一二號)，本院判決
如左：
    主  文
乙○○傷害人之身體，處有期徒刑陸月，如易科罰金，以參佰元折算壹日。
    事  實
一、乙○○是建明汽車客運股份有限公司的大客車司機，於民國九十年五月十三日上
    午九點五十分左右，駕駛車號ＡＦ─六七二號營業用大客車，由新竹監理站沿國
    道一號高速公路經松江交流道往台北市區方向行駛。當車快要到達重慶北路交流
    時，他因為看見高速公路車流，已由松江路塞到重慶北路出口處，乃決定改由重
    慶北路交流道下高速公路，在同日上午十點五十五分左右，當車開到台北市大同
    區○○○路三十四號前的時候，剛好被坐於他後方第三排的乘客甲○○發現路線
    變更而起身側坐於扶手處詢問時，雙方因而產生口角爭執，並引起他心生不滿。
    不料，他竟基於傷害洪女的犯意，故意緊急煞車，致洪女因重心不穩而往前衝向
    駕駛座後方的擋風玻璃，使得洪女受有左側股骨頸骨折、左側髖部血腫的傷害。
二、案經被害人甲○○訴由臺北市政府警察局大同分局移送臺灣士林地方法院檢察署
    檢察官偵查起訴。
    理  由
一、被告乙○○承認有在前述時間及地點與甲○○爭吵，有踩煞車而洪女也因此受傷
    的事實，但否認以故意煞車的方法傷害洪女，並辯說：當時我跟告訴人爭吵，因
    為我一邊開車，一邊爭吵，我也不曉得我講的話會讓告訴人產生這麼大的反感。
    當時要踩煞車時，是因為我一邊開車，一邊爭吵，車子偏到對方的車道，那時我
    才會踩煞車等等。
二、經查，前述被告故意煞車使甲○○受傷的事實，業經證人甲○○於警訊、偵查及
    本院訊問時證述詳細。另卷附被告九十年五月十三日於馬偕醫院所作的台北市政
    府警察局交通事故談話紀錄表，也載有被告承認因該乘客一直在吵鬧，我即踩一
    下煞車，看她會不會不繼續吵，當他煞車時，該乘客即因重心不穩而往前駕駛座
    和擋風玻璃撞擊，肇事後該乘客即稱受傷要馬上送醫院等語；又被告於偵查中也
    承認他是氣不過，想煞車讓她碰撞一下，讓她不再爭吵，沒想到這麼嚴重，想煞
    車警告她（參見九十年度偵緝字第六一二號九十年十月三日訊問筆錄）；另被告
    於本院審理時也承認偵查筆錄實在，當時洪女是側坐，有想煞車警告她。此外，
    並有長庚紀念醫院診斷證明書乙紙、交通事故調查表六張及現場照片二張附卷可
    稽。被告辯解，顯係卸責之詞，不足採信。本件事證明確，被告犯行足以認定，
    應依法論罪科刑。
二、核被告所為，係犯刑法第二百七十七條第一項之傷害罪。爰審酌被告之品行、犯
    犯罪之動機、目的、手段、犯罪時所受之刺激、被害人所受傷害程度及被告犯罪
    後之態度等一切情狀，量處如主文所示之刑，並諭知易科罰金之折算標準。
據上論斷，應依刑事訴訟法第二百九十九條第一項前段，刑法第二百七十七條第一項
、第四十一條第一項前段，罰金罰鍰提高標準條例第一條前段、第二條，判決如主文
。
本案經檢察官陳文哲到庭執行職務。
中      華      民      國      九十一      年      五      月    八    日
                                    臺灣士林地方法院刑事第二庭
                 法  官  李  建  忠
右正本證明與原本無異。
如不服本判決應於送達後十日內向本院提出上訴狀。
                                        書記官  曾  韻  蒔
中      華      民      國      九十一      年      五      月    九    日
附錄本案論罪科刑法條全文
刑法第二百七十七條第一項：
傷害人之身體或健康者，處三年以下有期徒刑、拘役或一仟元以下罰金。
